# 收购子公司成本法评估账务处理咨询

提问人：jackiechen8623 时间：2014-10-19 15:25:45
被审计单位拟收购一家子公司，子公司评估时用成本法，但其中无形资产用收益法，这样下来的他的报表比我们审计报表多几项无形资产，这种情况下，在购买日合并层面是否对评估用收益法评估的无形资产进行调整呢？

回答人：chenyiwei
这种做法在实务中也常见。无形资产的评估一般应采用收益法多见。如果符合解释 5 号第一条规定，应可以认可。